【裁判字號】    99,台抗,884
【裁判日期】    991028
【裁判案由】    公共危險等罪
【裁判全文】
最高法院刑事裁定              九十九年度台抗字第八八四號
再 抗告 人  甲○○
上列再抗告人因公共危險等罪案件，不服台灣高等法院中華民國
九十九年八月二日駁回抗告之裁定（九十九年抗字第八七一號）
，提起再抗告，本院裁定如下：
    主  文
再抗告駁回。
    理  由
一、肇事逃逸部分
按上訴期間為十日，自送達判決後起算，刑事訴訟法第三百四十
九條前段定有明文。又送達於住居所不獲會晤應受送達人，亦無
受領文書之同居人或受僱人者，得將文書寄存送達地之自治或警
察機關，並作送達通知書兩份，一份黏貼於應受送達人住居所門
首，另一份置於該送達處所信箱或其他適當位置，以為送達；寄
存送達，自寄存之日起，經十日發生效力，亦為民事訴訟法第一
百三十七條前段、第一百三十八條第一項、第二項所明定。上述
寄存送達規定，依刑事訴訟法第六十二條，於刑事訴訟程序之送
達文書準用之。至應受送達人何時領取應送達之文書，於送達之
效力不生影響。本件再抗告人甲○○因駕駛動力交通工具肇事，
致人受傷而逃逸案件，經台灣板橋地方法院判處罪刑（九十八年
度交訴字第二０七號）後，並於民國九十九年二月十一日向其住
所地即台北縣新莊市○○路七六二號八樓送達判決正本，因未獲
會晤再抗告人，亦無受領文書之同居人或受僱人，因而將該判決
正本寄存再抗告人住所地之警察機關即台北縣政府警察局新莊分
局頭前派出所，並依法製作送達通知書，分別黏貼在再抗告人住
所門首及置於其住所信箱或其他適當位置，以為送達，有送達證
書及再抗告人個人基本資料查詢結果分附第一審卷第五一至五五
頁可憑。此項送達，自寄存翌日即二月十二日起算，經十日於二
月二十一日發生送達之效力；則再抗告人之上訴期間應自二月二
十二日起算，依法院訴訟當事人在途期間標準第二條規定加計在
途期間二日，計至三月五日（星期五）已屆滿。惟再抗告人之第
二審上訴狀遲至四月二十日始送達台灣板橋地方法院，有其聲明
上訴狀上所蓋該院收狀章戳可憑，顯已逾法定上訴期間，且無從
補正，該院乃依刑事訴訟法第三百六十二條前段規定，裁定駁回
其上訴。原裁定維持第一審裁定，駁回再抗告人之抗告，經核於
法並無不合。再抗告意旨以第一審法院未至現場勘驗云云，指摘
原裁定不當，為無理由，此部分應予駁回。
二、過失傷害部分
按不得上訴於第三審法院之案件，其第二審法院所為裁定，不得
抗告，刑事訴訟法第四百零五條定有明文。而對於抗告法院就駁
回上訴之裁定抗告所為之裁定，固得提起再抗告，但於依上開規
定不得抗告之裁定，不適用之，觀之同法第四百十五條第一項但
書、第二項規定甚明。本件第一審對於再抗告人所犯過失傷害案
件，係依刑法第二百八十四條第一項為科刑判決。依刑事訴訟法
第三百七十六第一款之規定，不得上訴於第三審法院。原審法院
既就再抗告人之抗告予以裁定，依首開條文之規定，即屬不得再
抗告，再抗告人就此部分提起再抗告，自非適法，應予駁回。
據上論結，應依刑事訴訟法第四百十一條前段、第四百十二條，
裁定如主文。
中    華    民    國  九十九  年    十    月  二十八  日
                      最高法院刑事第十庭
                          審判長法官  花  滿  堂
                                法官  黃  正  興
                                法官  陳  東  誥
                                法官  洪  昌  宏
                                法官  陳  世  雄
本件正本證明與原本無異
                                      書  記  官
中    華    民    國  九十九  年   十一    月    一   日
                                                     m

司法院資訊處製作；財團法人民間司法改革基金會備份。
